Config:
  hfst:
    Gen: ../../../src/generator-gt-norm.hfst
    Morph: ../../../src/analyser-gt-norm.hfst
  xerox:
    Gen: ../../../src/generator-gt-norm.xfst
    Morph: ../../../src/analyser-gt-norm.xfst
    App: lookup

Tests:

# todo:
# Proofread the gold standard (below)
# Then: run analyser, then correct. 


  Noun - meininki - ei tsekattu : # Noun 'borg' - ei tsekattu
     meininki+N+Sg+Nom: meininki
     meininki+N+Sg+Gen: meiningin
     meininki+N+Sg+Par: meininkkii
     meininki+N+Sg+Tra: meiningiksi
     meininki+N+Sg+Abe: meiningittä
     meininki+N+Sg+Ine: meiningissä
     meininki+N+Sg+Ela: meiningistä
     meininki+N+Sg+Ill: meininkhiin
     meininki+N+Sg+Ade: meiningillä
     meininki+N+Sg+Abl: meiningiltä
     meininki+N+Sg+All: meiningille
     meininki+N+Sg+Ess: meininkinnä
     meininki+N+Pl+Nom: meiningit
     meininki+N+Pl+Gen: meiningiitten
     meininki+N+Pl+Par: meininkkiitä
     meininki+N+Pl+Tra: meiningiiksi
     meininki+N+Pl+Abe: meiningiittä
     meininki+N+Pl+Ine: meiningiissä
     meininki+N+Pl+Ela: meiningiistä
     meininki+N+Pl+Ill: meininkhiin
     meininki+N+Pl+Ade: meiningiilä
     meininki+N+Pl+Abl: meiningiiltä
     meininki+N+Pl+All: meiningiile
     meininki+N+Pl+Ess: meininkiinä
     meininki+N+Pl+Com: meininkiine
